【裁判字號】    90,台抗,607
【裁判日期】    901129
【裁判案由】    聲請假處分
【裁判全文】
最高法院民事裁定                                  九十年度台抗字第六○七號
    再 抗告 人  台灣汽巴精化股份有限公司
    法定代理人  韓德倫
    代  理  人  陳長文律師
                蔡東賢律師
                劉倩妏律師
右再抗告人因與相對人日商三井化學股份有限公司等間聲請假處分事件，對於中華民
國九十年九月二十日台灣高等法院高雄分院裁定（九十年度抗字第八二九號），提起
再抗告，本院裁定如左：
    主  文
再抗告駁回。
再抗告訴訟費用由再抗告人負擔。
    理  由
按民事訴訟法第五百三十八條所謂爭執之法律關係，有定暫時狀態之必要者，係指因
避重大之損害，或防急迫之強暴，或因其他情事，有就爭執之法律關係，定暫時狀態
之必要者而言，此必要之情事即為假處分之原因，應由聲請假處分之人，提出相當證
據以釋明之，苟不能釋明此種情事之存在，即無就爭執之法律關係，定暫時狀態之必
要。本件再抗告人主張：相對人前以伊銷售之光學資訊紀錄媒體用之染料 「IRGAPH-
OR SUPERGREEN OS」侵害其發明第○六八六六五號「光學資訊紀錄媒體及光學資訊紀
錄薄膜用之組成物」專利之專利權為由，聲請假處分，禁止伊繼續進口、販賣上開產
品，及對廠商散發警告函，要求勿與伊交易。相對人之上開專利不具新穎性，業經瑞
士商Ciba公司提出舉發；其侵害伊之營業權，違反公平交易法第十九條第一項第一款
、第三款、第二十四條規定，亦經伊向公平交易委員會提出檢舉。茲伊即將進口Ciba
公司新開發之產品 「ULTRAGREEN MX」染料，如遭相對人以類此行為妨害伊之營業，
將造成伊無法回復之重大損害等情，聲請為定暫時狀態之假處分，命相對人容忍並不
得以任何方式妨礙伊進口、加工、銷售系爭染料。查再抗告人尚未進口系爭染料，相
對人亦無爭執該染料侵害其專利權，或有妨礙再抗告人進口、銷售該染料之行為。再
抗告人徒以其預期相對人將來可能妨礙伊就系爭染料之進口、加工及銷售，即謂其有
定暫時狀態之必要，並非可採；再抗告人未能釋明其與相對人間之法律關係有何特別
情事而有定暫時狀態之必要，尚難因其陳明願供擔保，即認可補釋明之欠缺，其聲請
假處分命相對人容忍並不得以任何方式妨礙伊進口、加工、銷售系爭染料，自屬不應
准許。原法院認台灣高雄地方法院裁定准許為不當，以裁定予以廢棄，並駁回再抗告
人之聲請，經核於法洵無違誤。再抗告論旨，指摘原裁定不當，求予廢棄，非有理由
。
據上論結，本件再抗告為無理由。依民事訴訟法第四百九十二條第一項、第九十五條
、第七十八條，裁定如主文。
中      華      民      國     九十     年     十一     月     二十九   日
                              最高法院民事第三庭
                                  審判長法官  林  奇  福
                                        法官  陳  國  禎
                                        法官  李  彥  文
                                        法官  陳  重  瑜
                                        法官  劉  延  村
      右正本證明與原本無異
                                              書  記  官
中      華      民      國     九十     年     十二     月      十二    日
                                                                    ｍ


司法院資訊處製作；財團法人民間司法改革基金會備份。
